【裁判字號】    97,交聲,479
【裁判日期】    980212
【裁判案由】    違反道路交通管理處罰條例聲明異議
【裁判全文】
臺灣新竹地方法院交通事件裁定         97年度交聲字第479號
原處分機關    交通部公路總局新竹區監理所
異  議  人    永全工程行即甲○○
即受處分人
上列異議人因違反道路交通管理處罰條例案件，對於交通部公路
總局新竹區監理所中華民國97年10月7日所為之竹監自字第裁50-
E00000000 號違反道路交通管理事件裁決處分，聲明異議，本院
裁定如下：
       主  文
原處分撤銷。
甲○○汽車駕駛人，行經有燈光號誌管制之交岔路口闖紅燈，處
罰鍰新臺幣貳仟柒佰元，並記違規點數點。
        理  由
一、按汽車駕駛人，行經有燈光號誌管制之交岔路口闖紅燈者，
    依道路交通管理處罰條例第53條第1 項，即應處新臺幣（下
    同）1,800元以上5,400元以下罰鍰，並依同條例第63條第 1
    項第3款併予記違規點數3點。次按，受處分人，不服第8 條
    主管機關所為之處罰，得於接到裁決書之翌日起20日內，向
    管轄地方法院聲明異議；又交通法庭認為聲明異議有理由或
    聲明異議雖無理由，而原處分不當或違法者，應以裁定將原
    處分經聲明異議部分撤銷，並自為裁定，道路交通管理處罰
    條例第87條第1 項、道路交通案件處理辦法第20條，分別定
    有明文。
二、原處分意旨略以：異議人永全工程行即甲○○於民國97年 7
    月22日10時35分許，駕駛車牌號碼JW-5367 號自用一般小客
    貨車，行經台一線75公里（水田街口）處時，因駕車行經有
    燈光號誌管制之交岔路口闖紅燈，為新竹市警察局依據採證
    照片以異議人違反道路交通管理處罰條例第53條第1 項規定
    ，填掣竹市警交字第E00000000 號違反道路交通管理事件通
    知單予以舉發。嗣異議人於應到案日期前，向原處分機關提
    出陳述，由原處分機關函請原舉發單位調查，仍認其有前揭
    違規行為，而依道路交通管理處罰條例第53條第1 項規定，
    以竹監自字第裁50-E00000000號違反道路交通管理事件裁決
    書裁處異議人罰鍰2,700元。
三、聲明異議意旨略以：異議人主張其駕車並無闖紅燈或搶黃燈
    之習慣，異議人於舉發時、地駕車通過停止線後隨即停車，
    直到綠燈亮後才繼續行駛，並無闖紅燈，且時速24公里並非
    其駕駛習慣云云，為此請求撤銷原處分等語。
四、經查：
(一)、按獨資商號並無獨立之人格，以該商號為營業，所生權利義
    務仍歸諸出資之個人，是商號與個人名稱雖異，實非不同權
    利義務主體（行政法院74年度判字第1392號判決意旨可資參
    照）。經查：永全工程行係甲○○之獨資商號，有營利事業
    登記公示資料查詢（明細）1 紙在卷可稽，本件違反道路交
    通管理事件裁決書雖係以永全工程行為受處分人，然依前開
    說明，永全工程行所生之權利義務仍歸屬於甲○○，故其以
    甲○○之名義提起本件聲明異議，實係以永全工程行即甲○
    ○名義聲明異議，其聲明異議自屬合法，並應將本件異議人
    即受處分人更正為永全工程行即甲○○，合先敘明。
(二)、異議人於97年7月22日10時35分許，駕駛車牌號碼JW-5367號
    自用小客貨車，行經台一線75公里（水田街口）處之有燈光
    號誌管制之交岔路口時，有闖紅燈行為等情，有採證照片 2
    幀附卷可稽，參諸卷附之採證照片，第1 張顯示異議人所駕
    駛之車輛於紅燈亮後1.7 秒該部車輛已超越停止線，復參以
    第2張照片顯示，時間為紅燈亮後2.7秒，該部車輛以時速24
    公里之速度行駛至路口中央，參照時隔1秒之前後2張照片顯
    示，該部車輛於紅燈亮後仍持續向前行駛中，故異議人駕駛
    系爭車輛確有於前開時地於行車管制號誌顯示為紅燈時違規
    闖紅燈之事實，堪以認定。
(三)、至異議人雖辯稱其於舉發時、地，駕車通過停止線後，即停
    止在第2 張舉發採證照片所示位置，直到綠燈亮後才繼續行
    駛云云，惟按停止線，用以指示行駛車輛停止之界限，車輛
    停止時，其前懸部分不得伸越該線；又車輛面對圓形紅燈表
    示禁止通行，不得超越停止線或進入路口，道路交通標誌標
    線號誌設置規則第170條第1項、第206 條分別定有明文。異
    議人之車輛既已行駛於直行車道上，自應遵循行車管制號誌
    燈號駕駛，面對紅燈當不得超越停止線或進入路口，且參照
    採證照片，先後2 張照片車輛位置明顯不同，本件異議人係
    於紅燈亮後超越停止線並持續行駛至路口中央，並非如異議
    人所述其係通過停止線後隨即停車，直至綠燈亮後始繼續向
    前行駛，故異議人闖紅燈之事實已至為明確，異議人所辯並
    無可採。
五、綜上所述，異議人駕駛車牌號碼JW-5367 號自用小客貨車確
    有行經有燈光號誌管制之交岔路口闖紅燈之事實，是原處分
    機關依道路交通管理處罰條例第53條第1 項規定及違反道路
    交通管理事件統一裁罰基準表之規定，裁處罰鍰2,700 元，
    固非無見，惟原處分漏未依同條例第63條第1項第3款併予記
    違規點數3 點，難認為允洽，異議人之異議雖無理由，然原
    處分既有不當，自應由本院將原處分撤銷，依上述道路交通
    管理處罰條例第53條第1 項、第63條第1項第3款規定及違反
    道路交通管理事件統一裁罰基準表之規定，對異議人裁處如
    主文第2項所示，以茲適法。
六、應依道路交通案件處理辦法第20條前段，裁定如主文。
中    華    民    國    98    年    2     月    12    日
                  交通法庭法  官  楊數盈
以上正本證明與原本無異。
如不服本裁定，應於裁定送達後5日內向本院提出抗告狀。
中    華    民    國    98    年    2     月    12    日
                          書記官  陳麗麗


司法院資訊處製作；財團法人民間司法改革基金會備份。
